【裁判字號】    89,易,3379
【裁判日期】    891030
【裁判案由】    賭博
【裁判全文】
臺灣板橋地方法院刑事判決                        八十九年度易字第三三七九號
    公  訴  人  臺灣板橋地方法院檢察署檢察官
    被      告  甲○○
右列被告因賭博案件，經檢察官提起公訴（八十九年度偵字第八九八一號），本院判
決如左：
    主      文
甲○○連續意圖營利，聚眾賭博，累犯，處有期徒刑捌月，併科罰金玖仟元，罰金如
易服勞役，以參佰元折算壹日。
扣案開獎單壹張、六合彩簽單貳拾伍張及簽賭金新臺幣參仟壹佰元均沒收。
    事      實
一、甲○○曾於民國八十六年一月二十七日因賭博案件，經本院判處有期徒刑六月，
    於八十六年五月九日確定，於八十六年九月三十日易科罰金執行完畢，又於八十
    七年十一月二十六日因賭博案件，經本院判處有期徒刑六月確定後，於八十七年
    十二月三十一日易科罰金執行完畢，復於八十九年一月十九日因賭博案件，為臺
    灣高等法院判處有期徒刑七月確定（於八十九年五月三日到案執行中），詎不知
    悛悔，猶偕綽號「阿英」之成年女子（真實姓名、年籍均不詳）意圖營利，並基
    於概括犯意之聯絡，自八十九年三月間某日起，至八十九年五月二日止（起訴書
    漏載起訖日期，應予更正），在公共場所乙○○三重市大同公園活動中心前圓桌
    處（起訴書漏載之，應予更正），私設俗稱「六合彩」簽賭卡號碼多期，並連續
    提供該處為賭博場所，由甲○○負責招攬賭客，收取簽賭金，聚集不特定多數人
    簽選號碼賭博財物，簽賭方式計分為「二星」及「三星」二種，其中「二星」係
    自○一至四五號碼內任選二組號碼為一支簽，「三星」則任選三組號碼為一支簽
    ，賭客每簽一支「二星」或「三星」，賭注均為新臺幣（下同）八十元，甲○○
    再以「二星」每支七十八元、「三星」每支七十元轉交該綽號「阿英」之人，而
    分別從中抽取二元及十元牟利，再核對每星期二、四當期之香港六合彩開獎之中
    獎號碼為準，凡賭客簽中「二星」者可得五千二百元，簽中「三星」者可得五萬
    一千元賭金，未簽中者，所繳之簽賭金悉歸該「阿英」之人所有；迨至八十九年
    五月二日下午五時許，在上址為警查獲，並扣得其所有供經營六合彩賭博用之開
    獎單一張、六合彩簽單二十五張及簽賭金三千一百元。
二、案經乙○○警察局三重分局報請臺灣板橋地方法院檢察署檢察官偵查起訴。
    理      由
一、訊之被告甲○○雖不諱自八十九年三月間某日起，在上址參與六合彩簽賭，惟矢
    口否認有何招攬賭客收取簽賭金情事，辯稱：伊因貧困拮据，僅以為自己賭博之
    意思，向年約四十餘歲「阿英」之女子或他人簽賭六合彩云云。惟查：右揭事實
    ，業據被告於警訊中供述綦詳（見偵查卷第五頁至第六頁反面），且於偵查中亦
    坦承有組頭「阿英」之人「調牌」、「寄單」行為，即將收得簽單及賭注轉給「
    阿英」，二星每支可賺二元，三星十元等情（見偵查卷第三十九頁），並有前開
    開獎單一張、六合彩簽單二十五張及簽賭金三千一百元等扣案可資佐證，參以被
    告若依其所辯僅為賭客，且因貧困拮据而簽賭，竟持有簽賭單多達二十五張遭查
    獲扣案，顯然違常，孰能置信，俱徵其前揭不利於己之自白屬實，其嗣後翻異前
    詞，否認有何招攬賭客收取簽賭金情事，辯稱僅為自己簽賭云云，無非避就卸責
    之詞，不足採信，綜上事證明確，被告犯行堪予認定。
二、核被告甲○○所為，係犯刑法第二百六十八條前段、後段之意圖營利供給賭博場
    所罪及意圖營利聚眾賭博罪，其兼與賭客同在公共場所賭博財物，並觸犯刑法第
    二百六十六條第一項前段之普通賭博罪。被告就所犯上開各罪與綽號「阿英」之
    不詳姓名成年女子間，有犯意之聯絡及行為之分擔，皆為共同正犯；至其先後所
    為多期供給賭博場所、聚眾賭博及普通賭博犯行，時間緊接，犯罪構成要件相同
    ，顯係基於概括之犯意反覆為之，均為連續犯，咸應依刑法第五十六條規定分別
    論以一罪，並加重其刑；又其於當期六合彩開獎前之接續行為中多次犯意圖營利
    供給賭博場所、意圖營利聚眾賭博及普通賭博等三罪，乃基於一個賭博犯意之決
    定，達成其一犯罪之各個舉動，乃法律概念上之一行為，而其以一行為觸犯上開
    三罪名，為想像競合犯，復應依刑法第五十五條規定，從一重之意圖營利聚眾賭
    博罪處斷。末查：被告曾於八十六年一月二十七日因賭博案件，經本院判處有期
    徒刑六月，於八十六年五月九日確定，於八十六年九月三十日易科罰金執行完畢
    ，又於八十七年十一月二十六日因賭博案件，經本院判處有期徒刑六月確定後，
    案件，為臺十二月三十一日易科罰金執行完畢，有臺灣高等法院檢察署刑案紀錄
    簡覆表及臺灣高等法院被告全國前案紀錄表等在卷可憑，其於五年以內再犯上開
    有期徒刑以上之罪，為累犯，應依刑法第四十七條規定加重其刑。其既有連續犯
    及累犯兩種刑之加重事由，應遞予加重之。爰審酌被告已有多次賭博前科，又甫
    於八十九年一月十九日因賭博案件，為臺灣高等法院判處有期徒刑七月確定（於
    八十九年五月三日到案執行中，見卷內臺灣高等法院八十八年度上易字第五六三
    四號刑事判決及臺灣高等法院檢察署刑案紀錄簡覆表），猶再犯本罪，顯為謀私
    利，無視法令禁制及賭博犯罪危害社會風氣，心存僥倖，殊無足取，應予非難，
    兼衡其犯罪動機、目的、手段、所得利益，及犯後飾詞否認等一切情狀，量處如
    主文所示之刑，並諭知罰金部分易服勞役之折算標準，資為懲儆。
三、扣案之獎單一張、六合彩簽單二十五張均為被告所有，且為供其經營六合彩賭博
    所用之物，已據其於警訊時陳明在卷，均應依刑法第三十八條第一項第二款規定
    宣告沒收；簽賭金三千一百元，係被告與「阿英」共犯本案所得之物，應依刑法
    第三十八條第一項第三款規定沒收之。
據上論結，應依刑事訴訟法第二百九十九條第一項前段，刑法第二十八條、第五十六
條、第二百六十六條第一項前段、第二百六十八條、第五十五條、第四十七條、第四
十二條第二項、第三十八條第一項第二款、第三款，罰金罰鍰提高標準條例第一條前
段、第二條，判決如主文。
本案經檢察官靳開聖到庭執行職務。
中      華      民      國     八十九    年     十     月      三十     日
                                臺灣板橋地方法院刑事第六庭
                                    法  官   蔡  新  毅
右正本證明與原本無異。
如不服本判決，應於判決送達後十日內，向本院提出上訴狀，上訴於臺灣高等法院。
                                  法院書記官  謝  麗  秋
中      華      民      國     八十九    年     十     月      三十     日
【附錄本案論罪科刑主要法條全文】
中華民國刑法第二百六十八條 (圖利供給賭場或聚眾賭博罪)
意圖營利，供給賭博場所或聚眾賭博者，處三年以下有期徒刑，得併科三千元以下罰
金。


司法院資訊處製作；財團法人民間司法改革基金會備份。
